臺灣臺南地方法院刑事裁定
110年度聲字第1758號
聲明異議人  王彩育
即受刑人            


上列異議人因毒品等案件，以臺灣臺南地方法院檢察署檢察官執
行之指揮為不當（108年度執壬更字第2115號、109年度執更子字
第311號、110年度執子字第6007號），聲明異議，本院裁定如下
：
    主  文
異議駁回。
    理  由
一、聲明異議意旨略以：聲明異議人依108年度執壬更字第2115
    號、109年度執更子字第311號、110年度執子字第6007號指
    揮書 ，總共刑期是7年1月。刑法第51條1條 是「有期徒刑
    超過免服拘役等」，請鈞長撤銷受刑人免服108年執緝壬字 
    第622號 、108年罰執壬字第219號之指揮書。
二、按刑事訴訟法第484 條規定：「受刑人或其法定代理人或配
    偶以檢察官執行之指揮為不當者，得向諭知該裁判之法院聲
    明異議」。該條所稱「諭知該裁判之法院」，乃指對被告之
    有罪判決，於主文內實際宣示其主刑、從刑之裁判而言，若
    判決主文並未諭知主刑、從刑，係因被告不服該裁判，向上
    級法院提起上訴，而上級法院以原審判決並無違誤，上訴無
    理由，因而維持原判決諭知「上訴駁回」者，縱屬確定之有
    罪判決，但因對原判決之主刑、從刑未予更易，其本身復未
    宣示如何之主刑、從刑，自非該條所指「諭知該裁判之法院
    」（最高法院79年台聲字第19號判例意旨參照）。聲明異議
    人於108年度執壬更字第2115號執行指揮書執行之應執行刑
    有期徒刑2年3月，係依本院108年度聲字第1562號就被告所
    犯數罪定其應執行刑而來、109年度執更子字第311號執行指
    揮書執行之應執行刑有期徒刑1年，係依本院109年度聲字第
    1號就被告所犯數罪定其應執行刑而來、110年度執子字第60
    07號，係依本院109年度訴字第1089號被告所犯數次販賣第
    二級毒品罪定其應執行刑3年10月，嗣經臺灣高等法院臺南
    分院（下稱臺南高分院）以110年度上訴字第117號判決、最
    高法院110年度台上字第5173號判決駁回上訴確定而來。依
    前開說明，本件聲明異議人異議之執行指揮書，本院均係各
    該案件判決諭知罪刑之法院，本院就本件聲明異議即有管轄
    權，合先敘明。
三、次按刑法第五十條規定：「裁判確定前犯數罪者，併合處罰
    之」、第五十三條規定：「數罪併罰，有二裁判以上者，依
    第五十一條之規定，定其應執行之刑」，是刑法第五十一條
    之數罪併罰，應以合於同法第五十條之規定為前提，而第五
    十條之併合處罰，則以裁判確定前犯數罪為條件，若於一罪
    之裁判確定後又犯他罪者，自應於他罪之科刑裁判確定後，
    與前罪應執行之刑併予執行，不得適用刑法第五十一條所列
    各款，定其應執行之刑（最高法院三十二年非字第六十三號
    判例意旨參照）。至被告一再犯罪，經受諸多科刑判決確定
    之情形，上開所謂裁判確定，乃指首先確定之科刑判決而言
    ；亦即以該首先判刑確定之日作為基準，在該日期之前所犯
    各罪，應依刑法第五十一條各款規定，定其應執行之刑；在
    該日期之後所犯者，則無與之前所犯者合併定執行刑之餘地
    （最高法院一０三年度台非字第六十號、一０三年度台非字第
    二二一號判決意旨參照）。準此，受刑人所犯之數罪，經分
    別宣告有期徒刑及拘役時，必以裁判確定前犯數罪，合於數
    罪併罰之情狀，且所定之執行刑有三年以上有期徒刑及拘役
    時，始有不執行拘役之可言。倘若於裁判確定後另犯他罪，
    尚不在數罪併罰規定之列，縱接續執行之刑期已超過三年有
    期徒刑，且有拘役，自無刑法第五十一條第十款規定適用之
    餘地。
四、經查，異議人所犯如附表所示案件，分別經本院判決確定，
    有上開案件判決書、臺灣臺南地方法院檢察署執行指揮書電
    子檔紀錄、臺灣高等法院被告前案紀錄表在卷可參。聲明異
    議人所指不應執行之108年執緝壬字第622號執行指揮書，係
    指本院107年簡字第3636號確定之刑事簡易判決所處拘役25
    日；另一不應執行之108年罰執壬字第219號執行指揮書，係
    指本院108年簡字第1358號確定之刑事簡易判決所處罰金新
    臺幣二千元，易服勞役2日。就108年罰執壬字第219號執行
    指揮書而言，其所處之本刑為罰金刑，並非拘役，而該執行
    指揮書上所載之2日，係易服勞役換算之結果，與聲明異議
    人就刑法第51條第9款但書所定「但應執行者為三年以上有
    期徒刑與拘役時，不執行拘役」之規定無關，聲明異議人以
    其定應執行刑已逾3年，而聲請不執行108年罰執壬字第219
    號指揮書上所之罰金刑，於法顯屬無據，應予駁回。
五、另查，本院107年簡字第3636號確定之刑事簡易判決所處拘
    役25日核發之108年執緝壬字第622號執行指揮書，該案之犯
    罪時為107年7月19日，有該刑事簡易判決書1份在可稽。而
    該次經判處拘役25日之竊盜犯行犯罪時間在本院108年聲字
    第1562號裁定定應執行刑之各罪中最早確定日107年12月17
    日之前，亦有該裁1份在卷可按。依前開數罪併罰定應執行
    刑之說明，聲明異議人依108年執緝壬字第622號執行指揮書
    應執行之拘役25日，因犯罪時間在本院108年聲字第1562號
    裁定最早確定日之前，應與本院108年聲字第1562號裁定定
    應執行刑之各罪合併觀察。而本院108年聲字第1562號裁定
    定應執行刑為2年3月，未達3年，聲明異議人主張依刑法第5
    1條第9款規定，不執行其經判處之拘役25日，於法亦有未合
    。至於110年度執子字第6007號，係依本院109年度訴字第10
    89號刑事判決而來，而該案之犯罪時間（108年4月26日、27
    日、28日、29日、5月1日、5月9日）均在107年7月19日即本
    院107年簡字第3636號判處被告拘役25日之確定刑事簡易判
    決犯罪時間之後，有該案判書1份在卷可引。該案縱定應執
    行刑三年以上，因與被告判處拘役25日之本院107年簡字第3
    636號確定之刑事簡易判決，不合於定應執行刑要件，自無
    刑法第51條第9款之適用。本件聲請意旨經本院審核後，認
    為均無理由，應予駁回。
六、據上論斷，依刑事訴訟法第486條，裁定如主文。
中　　華　　民　　國　　110 　年　　11　　月　　11　　日
　　　　　　　　　刑事第三庭    法　官　陳振謙
以上正本證明與原本無異。
如不服本裁定，應於送達後5日內，向本院提出抗告狀。
　　　　　　　　　　　　　　　　書記官　黃憶筑
中　　華　　民　　國　　110 　年　　11　　月　　11　　日